【裁判字號】    90,台上,7458
【裁判日期】    901206
【裁判案由】    偽造有價證券
【裁判全文】
最高法院刑事判決                                九十年度台上字第七四五八號
    上  訴  人  甲○○
右上訴人因偽造有價證券案件，不服台灣高等法院中華民國九十年十月五日第二審更
審判決（九十年度上更(一)字第六九四號，起訴案號：台灣桃園地方法院檢察署八十六
年度偵字第三八○一號），提起上訴，本院判決如左：
    主  文
上訴駁回。
    理  由
按刑事訴訟法第三百七十七條規定，上訴於第三審法院，非以判決違背法令為理由，
不得為之。是提起第三審上訴，應以原判決違背法令為理由，係屬法定要件。如果上
訴理由狀並未依據卷內訴訟資料，具體指摘原判決不適用何種法則或如何適用不當，
或所指摘原判決違法情事，顯與法律規定得為第三審上訴理由之違法情形，不相適合
時，均應認其上訴為違背法律上之程式，予以駁回。本件原判決撤銷第一審不當之判
決，改判依牽連犯關係，從一重論處上訴人甲○○連續意圖供行使之用，而偽造有價
證券罪刑。已詳認定犯罪事實之依據及憑以認定之理由，並對上訴人否認犯罪之辯
詞，如何不足採信，均已依據卷內資料予以指駁及說明，從形式上觀察，原判決並無
任何違背法令之處。查刑事訴訟法第三百七十條規定，由被告上訴或為被告之利益而
上訴者，第二審法院不得諭知較重於原審判決之刑。但因原審判決適用法條不當而撤
銷之者，不在此限。刑法第五十六條之連續犯雖以一罪論，但得加重其刑至二分之一
，其加重多寡，當與連續犯行次數之多寡有關，故同一連續犯案件，其所認定犯行次
數較少者，與所認定犯行次數較多者，兩者適用之連續犯刑罰法條，就形式上觀之，
雖無差異，但實質上其法條所含刑罰輕重之程度，顯有不同，故第二審法院所認定連
續犯之次數，倘較第一審法院所認定者為多，則第一審判決適用之連續犯刑罰法條，
實質上即難謂當，依照刑事訴訟法第三百七十條但書之規定，第二審自得諭知較重於
第一審判決之刑。原判決既以第一審判決未論及上訴人偽造原判決附表編號一至三號
、九、十一號支票及盜用印章背書之事實，為撤銷原因之一，即係認定第一審判決適
用法條不當。則其諭知較重於第一審判決之刑，自無違法可言。上訴意旨置原判決之
論於不顧，徒憑己見，任意指摘，難謂已符合首揭法定上訴要件，其上訴違背法律
上之程式，應予駁回。
據上論結，應依刑事訴訟法第三百九十五條前段，判決如主文。
中      華      民      國     九十     年     十二     月       六     日
                              最高法院刑事第六庭
                                  審判長法官  謝  家  鶴
                                        法官  洪  文  章
                                        法官  花  滿  堂
                                        法官  陳  世  淙
                                        法官  洪  佳  濱
      右正本證明與原本無異
                                              書  記  官
中      華      民      國     九十     年     十二     月    二十五    日


司法院資訊處製作；財團法人民間司法改革基金會備份。
